臺灣臺北地方法院刑事判決　　　　　　　　　　　　　九十二年度自字第五五七號
　　自　訴　人　唐凌慧
　　被　　　告　戊○○
　　　　　　　　己○○
右列被告等因恐嚇案件，經自訴人提起自訴，本院判決如左：
    主  文
戊○○、己○○均無罪。
    理  由
一、自訴意旨略以：被告戊○○、己○○於民國九十一年九月七日下午十時許，在台
    北市○○○路○段十號十樓一００六室，由被告戊○○手拿電擊棒，被告己○○
    緊跟在後，被告戊○○對於自訴人乙○○恫稱：「不凍怎按死，都不知。（台語
    ）」，並以電擊棒敲擊牆壁、被告己○○亦稱：「妳不是很神氣，再壞一次看看
    。」，自訴人逃出一００六室後，被告等又從後追趕，被告己○○並追呼：「別
    走啊，別走啊！」，直追至一００一室走道，此時改由被告己○○右手持電擊棒
    ，將電擊棒置於自訴人太陽穴（電擊棒沒有電），左手持掃把敲擊牆壁發生巨大
    聲響，將自訴人困於走道，以加害身體之事恐嚇，使自訴人心生畏懼。因認被告
    等共同涉有刑法第三百零五條恐嚇危害安全罪云云。
二、按被告未經審判證明有罪確定前，推定其為無罪。犯罪事實應依證據認定之，無
    證據不得推定其犯罪事實。又不能證明被告犯罪者，應諭知無罪判決，刑事訴訟
    法第一百五十四條、第三百零一條第一項分別定有明文。又認定犯罪事實所憑之
    證據，雖不以直接證據為限，間接證據亦包括在內；然而無論直接或間接證據，
    其為訴訟上之證明，須於通常一般之人不致有所懷疑，而得確信其為真實之程度
    者，始得據為有罪之認定，倘其證明尚未達到此一程度，而有合理之懷疑存在時
    ，即無從為有罪之認定（最高法院七十六年台上字第四九八六號判例參照）。次
    按刑事被告依法並無自證無罪之義務，關於前述事項之證明，就具體之自訴案件
    ，依據刑事訴訟法第三百四十三條、第一百六十一條第一項規定，應由自訴人負
    舉證責任，所指明之證明方法，並須達於足可積極證被告確係犯罪之嚴格證明程
    度，合先敘明。
三、自訴意旨認被告等涉有恐嚇罪嫌，無非舉證人丙○○為證並提出事發當時之錄音
    帶及自譯譯文為其主要論據。惟訊據被告等堅決否認有何恐嚇犯行，均辯稱：沒
    有恐嚇行為，也沒有拿電擊棒之事等語。經查：證人丙○○證稱：「我沒印象（
    在現場看到被告二人持電擊棒追趕並恐嚇自訴人），我在補習班沒看過電擊棒出
    現。一般櫃臺很忙，我沒聽到這些話。」等語。證人賴香蓮證稱：「當時我沒看
    到戊○○及己○○拿著電擊棒恐嚇自訴人，自訴人說我看到，但我沒在那個地方
    ，我只知道有人在講話，但不知道在吵什麼。在補習班內我沒看到有人拿電擊棒
    ，也沒聽到什麼恐嚇的話。」等語。另自訴人提出錄音帶一捲，經審判長諭知當
    庭播放，錄音帶所錄內容聲音吵雜模糊不清，無法辨認錄音帶中所錄之聲音係何
    人聲音，談話內容為何，亦無法證明被告等有何恐嚇行為，亦有本院九十二年八
    月二十日訊問筆錄及同年十二月二十二日審理筆錄附卷可憑。另自訴人聲請傳喚
    證人丁○○、甲○○因傳喚不到業經自訴人捨棄，併此敘明。此外，復查無其他
    積極證據足資證明被告二人確有自訴人所指恐嚇犯行，既不能證明被告二人犯罪
    ，揆諸上開說明，自應為被告二人無罪之諭知。
四、據上論斷，應依刑事訴訟法第三百四十三條、第三百零一條第一項，判決如主文
    。
中　　　華　　　民　　　國　　九十三　　年　　　一　　　月　　　六　　　日
                                      臺灣臺北地方法院刑事第十五庭
                                              審判長法　官  周祖民
                                                    法  官  黃雅君
                                                    法  官  薛中興
右正本證明與原本無異。
如不服本判決，應於判決送達後十日內，向本院提出上訴狀。
                                                    書記官  王黎輝
中　　　華　　　民　　　國　　九十三　　年　　　一　　　月　　　六　　　日
